# Ata de Reunião 07

**Data:** 29/04/2025  

**Hora Prevista:** 20:00 - 21:00  
**Hora Realizada:** 20:10 - 21:30  
**Local:** Remoto - Discord

---

## Participantes

<font size="3"><p style="text-align: left">Tabela 1: Presença</p></font>

| Nome              | Presença |
|-------------------|----------|
| Felipe das Neves  | ✔️        |
| Breno Alexandre   | ❌        |
| Julio Cesar       | ❌        |
| Lucas Soares      | ❌        |
| Kaleb Macedo    | ✔️        |
| Othavio Araujo    | ✔️        |

<font size="3"><p style="text-align: left">Fonte: [Kaleb Macedo](https://github.com/kalebmacedo), 2025.</p></font>

---

## Discussões

- Quem iria apresentar o projeto;
- Quem iria fazer os slides;
- Como vamos fazer o formulario

---

### Decisões:

- Fizemos juntos o formulario do prof utilizando o google docs;
- Kaleb se propos em fazer o slide e apresentar com o Breno.

---

### Próxima Reunião
**09/04/2025 às 14h**

---

# Tabela de Versionamento 

| Versão | Data       | Descrição da Alteração              | Nome(s) Integrante(s) |
| :----: | :--------: | :---------------------------------: | :-------------------: |
| 1.0    | 29/04/2025 | Criação da ata da reunião 07  | [Kaleb Macedo](https://github.com/kalebmacedo)        |

---

**Resumo:**  
Responder o formulário do professor.